臺灣臺南地方法院臺南簡易庭小額民事判決
111年度南小字第815號
原      告  臺灣銀行股份有限公司

法定代理人  許志文  
訴訟代理人  徐瑞甫  
            鄭有助  
被      告  張家睿  

上列當事人間請求清償債務事件，於中華民國111年7月4日言詞
辯論終結，本院判決如下：
    主  文
被告應給付原告新臺幣6萬3571元，及：①自民國110年10月28日
起至清償日止按週年利率1.845%計算之利息、②自民國110年11月
28日起至清償日止，逾期在六個月以內部分，按上開利率之10%
（即週年利率0.1845%）、超過六個月至九個月部分，按上開利
率之20%（即週年利率0.369%）計算之違約金。
訴訟費用新臺幣1000元由被告負擔。
本判決得假執行。
    理由要領
一、兩造主張
　㈠原告主張：被告前於民國（下同）109年5月28日（日期下以
    「00.00.00」格式）向原告申請勞工紓困貸款，額度為新臺
    幣（下同）10萬元，約定分期償還本息，惟自110.11.28起
    ，未依約償付貸款（未還本金6萬3571元）、利息（計算方
    式如主文）與違約金（自110.11.28起，逾期六個月以內部
    分，按約定利率10%〈即週年利率0.1845%〉、逾期超過六個月
    部分，按約定利率之20%〈即週年利率0.369%〉計算之違約金
    ，每次違約狀態最高連續收取期數為九期，第九期是在111.
    07.28），爰依消費借貸法律關係，請求被告給付本金與利
    息及違約金。
  ㈡被告答辯：被告於言詞辯論期日（111.07.04）到場，就原告
    請求之金額不爭執，惟主張現在無力清償。　　　
二、原告主張事實，經原告提出放款借據、小額貸款全部查詢單
    、利率資料，並經被告認諾，是原告依消費借貸之法律關係
    ，請求被告應給付如主文第1項所示金額，為有理由，應予
    准許。
三、職權宣告假執行與訴訟費用額
　㈠本件係依小額程序為被告敗訴之判決，依民事訴訟法第436 
    條之20規定，應依職權宣告假執行。
　㈡本件訴訟費用額，依民事訴訟法第436條之19第1 項規定，依
    後附計算書確定如主文第2項所示金額。
中　　華　　民　　國　　111 　年　　7 　　月　　15　　日
                  臺南簡易庭　法  官  陳世旻　　　　　
以上正本證明與原本無異。
如不服本判決，應於送達後20日內，向本院提出上訴狀並表明上
訴理由（依民事訴訟法第436條之24第2項之規定，對於小額程序
之第一審判決提起上訴，非以其違背法令為理由，不得為之），
如於本判決宣示後送達前提起上訴者，應於判決送達後20日內補
提上訴理由書（須附繕本）。　　　　　　　　　
中　　華　　民　　國　　111 　年　　7 　　月　　15　　日
　　　　　　　　　            書記官  林怡芳　　　　
附錄：訴訟費用計算書（新臺幣）   項        目 金   額 備註 第一審裁判費 1,000元 民事訴訟法第78條 ．訴訟費用，由敗訴之當事人負擔。 合        計 1,000元